【裁判字號】    97,上易,1813
【裁判日期】    970923
【裁判案由】    傷害
【裁判全文】
臺灣高等法院刑事判決                97年度上易字第1813號
上  訴  人  臺灣士林地方法院檢察署檢察官
被      告  乙○○
                    4樓
                    53號1樓
選任辯護人  薛銘鴻律師
            林麗芬律師
上列上訴人因被告傷害案件，不服臺灣士林地方法院九十六年度
訴字第一一八五號，中華民國九十七年二月二十六日第一審判決
（起訴案號：臺灣士林地方法院檢察署九十六年度偵字第四四九
三號），提起上訴，本院判決如下：
    主  文
原判決關於乙○○被訴傷害部分撤銷。
乙○○共同犯傷害罪，處有期徒刑肆月，如易科罰金以新台幣壹
仟元折算壹日，減為有期徒刑貳月，如易科罰金以新台幣壹仟元
折算壹日。
    事  實
一、乙○○於民國九十六年三月十五日下午八時三十分許，與其
    員工侯宣丞（已據原審判處傷害罪刑確定）前往臺北市○○
    ○道○段一六八號葉園休閒農場有限公司辦公室，與葉峻魁
    、甲○○同坐一桌商談渠等間之工程糾紛，席間，因乙○○
    、甲○○言語發生衝突，乙○○乃站起手拍甲○○肩膀，甲
    ○○則以手推乙○○之胸部。詎乙○○與侯宣丞竟基於共同
    傷害之犯意聯絡，由乙○○以手自甲○○頸部後方向前勾住
    其頸部，推由侯宣丞接續徒手毆打甲○○頭部、臉部，並以
    腳踢踹其腳部，致甲○○受有右眼6X6公分瘀腫、左眼5X5公
    分瘀腫、右側顴骨骨折、左膝1X1公分擦傷等傷害。
二、案經被害人甲○○告訴由臺北市政府警察局士林分局報請臺
    灣士林地方法院檢察署檢察官偵查起訴。
    理  由
一、按現行刑事訴訟關於偵查權之行使，其主導權在於檢察官，
    依法院組織法第六十六條之三第一項第二款、第二項之規定
    ，檢察事務官受檢察官之指揮，處理「詢問告訴人、告發人
    、被告、證人或鑑定人」事務，視為刑事訴訟法第二百三十
    條第一項之司法警察官。故檢察事務官性質上係直屬於檢察
    官之司法警察官，其於偵查中受檢察官之指揮處理「詢問證
    人」事務，依刑事訴訟法第一百九十六條之一第二項所列有
    關訊問證人之準據規定，其中同法第一百八十六條第一項「
    證人應命具結」之規定，並不在準用之列。是證人於檢察事
    務官、司法警察官或司法警察詢問時所為陳述，並不生具結
    之問題，自無同法第一百五十八條之三規定之適用。查本件
    證人葉峻魁於偵查中係受檢察事務官之詢問而為陳述（見偵
    查卷第四八、四九頁），依上說明，依法既不得令其具結，
    其證言自無因未經具結而謂無證據能力之可言。辯護人指證
    人葉峻魁於偵查中之陳述未經具結，為無證據能力云云，不
    無誤會。又卷附台北市立聯合醫院甲種診斷證明書（下稱診
    斷證明書）雖屬被告以外之人於審判外之書面陳述，但當事
    人及辯護人均明白表示同意作為證據，復據陳明該項證據之
    取得並無違法情形（見本院卷第二四頁反面），本院審酌卷
    證資料，認被害人確有於上揭時地遭毆打成傷之情事，核無
    證據力明顯過低之事由，依刑事訴訟法第一百五十九條之五
    第一項規定，自得作為證據使用，合先敘明。
二、上揭犯罪事實，業據被告乙○○於原審就所訊：「是否承認
    有傷害犯行？」一情，已明白坦認：「是。」等語不諱（見
    原審卷第四四頁），而被害人甲○○確有受被告與已定讞之
    共同被告侯宣丞以如事實欄所載方式接續傷害之事實，並據
    其於原審以證人身分結證明確（見原審卷第四六至四八頁）
    ，即共同被告侯宣丞亦坦承確有毆打被害人成傷屬實；另在
    場證人葉峻魁於檢察事務官詢問所證述之被告如何勒住被害
    人脖子，由侯宣丞毆打被害人乙情，於葉峻魁在原審作證時
    ，經檢察官行主詰問質以：何以其先前陳述與原審所證述情
    節不符（刑事訴訟法第一百六十六條之一第二項第六款參照
    ），亦經葉峻魁於原審具結證稱：以偵查中所證述者為真實
    等詞在卷（見原審卷第九三頁。按此係葉峻魁於審判中引述
    其於檢察事務官面前所為陳述作為證詞，故非傳聞證據）。
    此外，復有被害人受傷之診斷證明書及照片存卷可證。茲查
    ，本件既係初因於被告與被害人間之工程糾紛而引起衝突，
    並互指係對方先行動手於前；而侯宣丞復為被告帶至現場之
    員工，期間既由被告以手勾著被害人之頸部，繼由侯宣丞接
    續出手毆打被害人，則被告顯有利用侯宣丞之傷害行為以遂
    行自己犯罪之意思甚明。稽此事證之前因後果，殊難謂其二
    人係各別起意而為，或有所謂第一次或第二次衝突之區分可
    言。再者，倘同一證人前後供述證言彼此不能相容，則採信
    同一證人之部分證言時，當然排除其他部分之證言，此為取
    捨證據法理上之當然結果。本院審酌被告及證人甲○○、葉
    峻魁等人上揭供證有其合致性，而採為判斷之依據。則甲○
    ○、葉峻魁其餘所為與前揭證詞不相容之部分，自屬捨棄不
    予採取，而無贅餘逐一指駁之必要。綜上所述，本件事證明
    確，被告傷害犯行，洵堪認定，應予依法論科。
三、核被告乙○○所為，係犯刑法第二百七十七條條第一項之傷
    害罪。其與侯宣丞間互有犯意聯絡及行為分擔，皆為共同正
    犯。原審不察，遽為無罪之判決，即有未合。檢察官上訴執
    以指摘，為有理由，應由本院就此部分予以撤銷改判。爰審
    酌被告因故與被害人起糾紛而推由侯宣丞動手毆人，致被害
    人所受傷害非輕，並斟酌其犯罪後之態度等一切情狀，量處
    如主文第二項所示之刑，並諭知易科罰金之折算標準。被告
    犯罪時間在九十六年四月二十四日之前，依中華民國九十六
    年罪犯減刑條例第二條第一項第三款規定，合於減刑條件，
    爰減其刑期二分之一，並諭知易科罰金之折算標準。
據上論斷，應依刑事訴訟法第三百六十九條第一項前段、第三百
六十四條、第二百九十九條第一項前段、刑法第二十八條、第二
百七十七條第一項、第四十一條第一項、刑法施行法第一條之一
、中華民國九十六年罪犯減刑條例第二條第一項第三款、第七條
，判決如主文。
本案經檢察官黃柏齡到庭執行職務。
中    華    民    國    97    年    9    月    23    日
            刑事第十九庭  審判長法  官  黃金富
                                法  官  魏新國
                                法  官  吳  燦
以上正本證明與原本無異。
不得上訴。
                                書記官  陳靜姿
中    華    民    國    97    年    9    月    23    日
附錄：本案論罪科刑法條全文
刑法第二百七十七條第一項
（普通傷害罪）
傷害人之身體或健康者，處 3 年以下有期徒刑、拘役或 1 千元
以下罰金。
犯前項之罪因而致人於死者，處無期徒刑或 7 年以上有期徒刑；
致重傷者，處3年以上10年以下有期徒刑。


司法院資訊處製作；財團法人民間司法改革基金會備份。
